【裁判字號】    91,訴,1324
【裁判日期】    920530
【裁判案由】    損害賠償
【裁判全文】
臺灣高雄地方法院民事判決  九十一年度訴字第一三二四號
    原      告  豐如國際股份有限公司
    法定代理人  乙○○
    訴訟代理人  范仲良  律師
    被      告  東方海外貨櫃航運有限公司
                即ORIEN.
                            設香港灣仔港灣道二五號海港中心三一樓
    法定代理人  王德成      住.
    被      告  台灣東方海外股份有限公司
                            設台北市○○區○○路一段十五號一樓
    法定代理人  丁○○      住.
    右二人共同
    訴訟代理人  戊○○      住台北市○○路○段十五號七樓
                甲○○      住.
右當事人間損害賠償事件，本院判決如左：
    主    文
被告應連帶給付原告新台幣壹佰壹拾貳萬壹仟伍佰陸拾柒元，及被告東方海外貨櫃航
運有限公司自民國九十一年五月二十九日起、被告台灣東方海外股份有限公司自民國
九十一年五月十一日起，均至清償日止，按年息百分之五計算之利息。
原告其餘之訴駁回。
訴訟費用由被告連帶負擔五分之四，餘由原告負擔。
本判決第一項於原告以新台幣參拾柒萬參仟捌佰伍拾陸元供擔保後，得假執行；但被
告如於假執行程序實施前，以新台幣壹佰壹拾貳萬壹仟伍佰陸拾柒元供擔保後，得免
為假執行。
原告其餘假執行之聲請駁回。
    事實及理由
甲、程序方面：
一、按因侵權行為涉訟者，得由行為地之法院管轄。民事訴訟法第十五條第一項定有
    明文。而該條文所謂「行為地」，非專指實施侵權行為之處所而言，即侵權行為
    結果發生之處所，亦不失為行為地。本件原告主張其於民國（下同）九十年十月
    間自加拿大進口紅蘿蔔乙批（下稱系爭蘿蔔），而由被告東方海外貨櫃航運有限
    公司（下稱東方海外貨櫃公司）簽發○○ＬＵ00000000、○○ＬＵ00
    000000、○○ＬＵ00000000號載貨證券，委由「P&O NEDLLOYD
    CHICAGO V.002W」船舶運送，然於到達高雄港後，經原告開櫃後發現有軟化、腐
    爛等現象之情，為被告所不爭執，茲本件貨損結果既於前開船舶駛抵高雄港卸載
    後，仍在持續狀態中，則高雄港自為本件貨損之最後結果發生地，是依諸前開規
    定，高雄港所在地之本院就本事件自有管轄權。
二、按非法人之團體，設有代表人或管理人者，有當事人能力，民事訴訟法第四十條
    第三項定有明文；又「未經認許其成立之外國法人，雖不能認其為法人，然仍不
    失為非法人團體，苟該非法人團體設有代表人或管理人者，依民事訴訟法第四十
    條第三項規定，自有當事人能力。至其在台灣是否設有事務所或營業所則非所問
    。」，最高法院五十年台上字第一八九八號判例可資參照。本件被告東方海外貨
    櫃公司雖為未經我國法律認許之外國法人（此為兩造不爭執），然依諸前揭說，
    自仍有民事訴訟法第四十條第三項規定之適用，應認有為本件訴訟之當事人能力
    。
乙、實體方面：
一、原告起訴主張：原告於九十年十月間自加拿大進口新鮮紅蘿蔔乙批，分成三只貨
    櫃裝載，並由被告東方海外貨櫃公司簽發○○ＬＵ00000000、○○ＬＵ
    00000000、○○ＬＵ00000000號載貨證券三紙，委由「P&O
    NEDLLOYD CHICAGO V.002W」船舶運送，待系爭蘿蔔抵達高雄港，被告台灣東方
    海外股份有限公司（下稱台灣東方海外公司）即以被告東方海外貨櫃公司名義簽
    發小提單，而原告於九十年十月二十四日報關提貨後，赫然發現系爭蘿蔔竟有軟
    化、發霉、腐爛之狀況，原告乃立即通知被告處理，並會同兩造所各自委託之公
    證公司共同進行公證檢驗，經公證公司檢驗結果發現，前開三只貨櫃內之蘿蔔，
    已因貨櫃溫度異常造成損壞，損壞比例分別高達百分之七十五．七五、七十一．
    一五及百分之八十．○五。本件貨損原因，既係因貨櫃溫度異常所致，有如前述
    ，顯見系爭蘿蔔之毀損係肇因於被告東方海外貨櫃公司未提供具堪航能力及堪載
    能力之船舶，且未盡適當地裝載、搬移、運送及保管、看守並卸載所承運貨物，
    是被告東方海外貨櫃公司就本件貨損，自應負債務不履行之損害賠償責任；又裝
    載系爭蘿蔔之貨櫃之所以發生溫度異常之情事，乃因前開「P&O NEDLLOYD
    CHICAGO V.002W」船舶之船長與船員，於船上執行職務期間，未盡注意之義務，
    是被告東方海外貨櫃公司就渠等故意、過失之侵權行為，自應負同一責任，爰依
    債務不履行及侵權行為法律關係，請求擇一判決被告應連帶賠償原告新台幣（下
    同）一百三十二萬四千三百十四元及法定遲延利息。再被告東方海外貨櫃公司既
    係未經我國認許成立之外國法人，被告台灣東方海外公司又以其名義簽發小提單
    與原告提領貨物，則就本件貨損，二者自應依民法總則施行法第十五條之規定負
    連帶賠償之責等語。並聲明：(一)被告應連帶給付原告新台幣一百三十二萬四千三
    百十四元，及自起訴狀繕本送達翌日起至清償日止，按年息百分之五計算之利息
    ；(二)願供擔保，請准宣告假執行。
二、被告辯稱：本件蘿蔔裝貨方式係FCL/FCL，是系爭蘿蔔是否即係被告所運送之貨
    載，尚有未明，況且貨櫃內貨載之情況，被告並無法得知，而原告又未舉證證明
    系爭蘿蔔確係新鮮貨載，是系爭蘿蔔是否係因貨櫃溫度異常而致損壞，並非無疑
    。至原告雖提出加拿大政府食品檢驗局出具之植物檢疫證明書，惟該檢疫證明書
    係為防範病蟲害之篩檢，應與蔬果新鮮度無關。另系爭蘿蔔既為蔬果，則被告於
    裝櫃前自有預冷之義務，然原告並未舉證證明其曾就系爭蘿蔔為預冷，是自難為
    被告不利之認定。再者，據訴外人中華海事檢定社股份有限公司所為檢驗結果，
    本件貨損並非因溫度變化所致，故原告依侵權行為請求被告連帶負損害賠償責任
    ，自屬無據。又原告所提出之SEA WAYBILL並非載貨證券，故原告主張以載貨證
    券為其權利依據，並無理由，至於原告用以領取系爭貨物之小提單，固為被告台
    灣東方海外公司以被告東方海外貨櫃公司名義所簽發，然小提單之性質僅屬提貨
    書，故被告東方海外貨櫃公司委由被告台灣東方海外公司處理本件提貨事宜，被
    告台灣東方海外公司就此至多為「機關」之性質，而與民法總則施行法第十五條
    規定之要件不符，從而，原告依該規定，請求被告台灣東方海外公司負連帶賠償
    責任，亦無理由。退步言，如認被告應負損害賠償責任，依我國海商法第七十條
    之規定，本件亦應有單位責任限制之適用，又原告請求之稅捐、運送暨卸貨載費
    用，本即係原告應支出之費用，而公證費用之支出亦係原告自行選擇搜集證據之
    方法，是該等部分之費用原告自亦不得向被告請求等語。並聲明：(一)原告之訴及
    假執行之聲請均駁回；(二)如受不利判決，願供擔保，請准免為假執行之宣告。
三、原告主張其於九十年十月間自加拿大進口新鮮紅蘿蔔乙批，分成三只貨櫃裝載，
    並由被告東方海外貨櫃公司以「P&O NEDLLOYD CHICAGO V.002W」船舶運送，待
    系爭貨物抵達高雄港，被告台灣東方海外公司即以被告東方海外貨櫃公司名義簽
    發小提單予原告提領貨物等情，業據提出貨運單（WAYBILL）三紙為證，並為被
    告所不爭執，固堪信為真實，惟被告則執前揭情詞置辯，是以本件應審究者為被
    告是否應負債務不履行或侵權行為之責任，茲分述如下：
  (一)、關於債務不履行方面：
    1.按「法律行為發生債之關係者，其成立要件及效力，依當事人意思定其應適用
      之法律。」，涉外民事法律適用法第六條第一項定有明文。本件依系爭（SEA
      ）WAYBILL（即海上貨運單，詳見下述）背面條款所載，既約定就本件海上貨
      運單所含契約及與貨物運送相關之各方當事人之權利義務，應適用並依英國法
      解釋（此有該貨運單背面條款附卷可稽），則依諸前開規定，本件原告主張債
      務不履行部分，自應適用英國法為本事件之準據法。
    2.次按，所謂（SEA）WAYBILL（海上貨運單），一九七七年國際海運協會將其定
      義為：「係不得轉讓之單據，為海上貨物運送契約與接收裝載貨物之證明，運
      送人負有將貨物交付其上所載受貨人之義務。」，此與一般海運提單（即載貨
      證券）有別。就物權法上觀之，海運提單表彰物權，一般可以背書方式轉讓，
      WAYBILL不表彰物權，僅係託運人與運送人間之契約，是取得WAYBILL者與取得
      具物權效力之載貨證券有別。本件原告所提出之前開三紙單據雖有「BILL OF
      LADING」之印刷體記載，然既經被告東方海外貨櫃公司另行註記「COPY NON
      NEGOTIABLE」、「WAYBILL」等字句，顯見被告東方海外貨櫃公司於出具該單
      據時，其僅係出具單純之不表彰物權之海上貨運單，而非載貨證券甚明。
    3.前開由運送人即被告東方海外貨櫃公司所出具之貨運單，雖非載貨證券，有如
      前述，然本事件既以英國法為準據法，而依英國於一九九二年所制定之海上貨
      物運送條例第二條第一項規定，得適用該法之人包含合法之載貨證券持有人、
      海運提單上由運送人依據契約所列名之受貨人（無須為運送契約之當事人）。
      本件原告既為系爭蘿蔔之受貨人（CONSINEE），則依據前開英國海上貨物運送
      條例第二條第一項之規定，原告自得主張依債務不履行之法律關係，請求運送
      人就其貨損予以賠償。
    4.又依前開英國一九九二年所制定之海上貨物運送條例第五條第五項規定，依一
      九七一年海上貨物運送條例第一節生效之「海牙威士比規則」，其所具有之法
      律效力，對任何情況之適用，均不受該條例條文施行之影響。而依據一九七一
      年海上貨物運送條例第一節之規定，且應適用海牙威士比規則。而依海牙威士
      比規則第三條第一項、第二項規定：「運送人必須在開航前及開航時盡應盡之
      努力–a.使船舶處於適航狀態。b.為船舶妥善配備人手、裝備及供應。c.使運
      載貨物之貨艙、冷藏艙、冷氣艙及船舶其他部分適合並能安全收受、運載及保
      存貨物。除第四條條文另有規定外，運送人須妥善及謹慎地裝載、處理、積運
      、運輸、保管、照料及卸載所運貨物。」，該規則第四條第一項規定：「運送
      人及船舶均無須對因船舶不適航而引起或導致之滅失、損失、損壞或損害承擔
      法律責任，除非因運送人沒有按照第三條第一款的條文，盡應盡之努力使該船
      舶處於適航狀態，及確使該船舶妥善配備人手、裝備及供應，以及使船舶上運
      載貨物之貨艙、冷藏艙及船舶之其他部分適合並能安全收受、運載及保存貨物
      ，則屬例外。在任何船舶不適航而導致滅失、損失、損壞或損害之情況下，須
      由運送人或其他根據本條要求豁免責任之人負舉證責任，證明已盡應盡之努力
      。」，是堪認海上貨物運送人注意義務之舉證責任係採「推定之過失責任主義
      」。查：
      、被告東方海外貨櫃公司固提出訴外人即當時共同檢定人中華海事檢定社股
          份有限公司所為之公證報告，而據該公證報告雖認為系爭貨櫃中溫度維持
          在攝氏一度與三度之間，貨物之不正常應與航行中貨櫃內溫度無關，且建
          議如要確定貨損原因，則裝貨前貨載狀況是否新鮮實有檢閱評估之必要等
          語（見卷附之由中華海事檢定社股份有限公司出具之SURVEY REPORT）；
          惟核與原告所提出之由訴外人永霖公證有限公司出具之公證報告認為系爭
          蘿蔔可以斷定該損壞係因航行中貨櫃內異常之高溫所引起之意見，及證人
          即參與檢定人員丙○○到庭所述：「像本件紅蘿蔔我們會考慮是否曾經外
          國檢驗局檢驗過，及紅蘿蔔本身具有不易腐爛之特質這些因素來判斷可能
          是航行時溫度不正常所引起，：：：，我們完全根據專業判斷認為在航行
          中有溫度不正常之現象。」等語（見本院九十一年十二月十八日言詞辯論
          筆錄），顯然有異，是實難僅據前開中華海事檢定社股份有限公司所為之
          公證報告，即遽為被告有利之認定。
      、再系爭蘿蔔之運送方式係FCL/FCL，此有前開海上貨運單三紙在卷可參，
          並為兩造所不爭執。而所謂FCL/FCL固係為由託運人自行將貨物裝櫃，再
          由託運人將整個已裝貨之貨櫃交與運送人運送，而於船抵目的港後，運送
          人再將整個貨櫃點交予受貨人，等候驗關後即由受貨人領回之運送方式，
          惟依目前海運實務，託運人將貨物裝櫃時，通常會有海關人員在倉庫驗關
          或監視裝櫃；參以系爭蘿蔔於出口裝櫃前，曾經加拿大政府食品檢驗局檢
          驗合格（此業據原告提出加拿大食品檢驗局檢疫證明書三紙為證），而加
          拿大食品檢驗局出具之檢疫證明書主要雖係作為病蟲害檢疫證明，以確保
          農產品進口之安全性，並不註明貨物之狀況，然該食品檢驗局亦不為腐爛
          、不適食用之食品出具證明之情（此有加拿大駐台北貿易辦事處二○○三
          年三月二十六日函在卷可稽），顯見系爭蘿蔔於出口裝櫃時，並無毀損之
          情事，應無疑義。
      、至系爭蘿蔔於裝櫃前，並未經預冷之情（此為原告所不否認），而證人陳
          國民參與檢定時，亦未審酌及系爭蘿蔔是否事先預冷，固亦據證人丙○○
          證述在卷（見同上言詞辯論筆錄），惟一般生鮮蔬果如未經預冷溫度雖會
          升高，然於無任何誤差之情形下，溫度並不會相差太多，僅約相差上下一
          度左右，如果溫度保存在此設定範圍內，照理說系爭蘿蔔並不會壞掉之情
          ，亦據證人丙○○證陳明確（見同上言詞辯論筆錄）；此外，參以被告並
          未就系爭蘿蔔於運送期間所生之損害，確係因未經預冷程序所致舉證以實
          其說，是自難僅據被告臆測之詞，即為原告不利之認定。
        綜上，被告東方海外貨櫃公司就運送所負之注意義務之舉證責任既係採「推
        定之過失責任主義」，而系爭蘿蔔於出口裝櫃時，並無毀損情事，又據被告
        所提出之中華海事檢定社股份有限公司所為之公證報告，亦難即為被告東方
        海外貨櫃公司有利之認定，則原告主張系爭蘿蔔係於運送期間因貨櫃溫度異
        常而致損壞之情，自堪採信。
    5.系爭蘿蔔既係於運送期間因貨櫃溫度異常而致損壞，有如上述，則原告本於債
      務不履行之法律關係，請求被告東方海外貨櫃公司損害賠償，自屬有據，茲就
      賠償金額敘述如下：
      原告主張就(1)櫃號○○ＬＵ0000000號貨櫃部分，該櫃貨物買受價額為
      美金一萬三千九百十四．四元（折合新台幣為四十八萬一千一百六十一元），
      進口稅捐四萬六千八百四十五元，運送暨卸載費用二萬三千零三十六元，合計
      五十五萬一千零四十二元，以貨損比例百分之七十一．一五計算，貨損價值計
      三十九萬二千零六十六元，加計公證費用四千二百元，合計就此貨櫃貨物，原
      告共受有三十九萬六千二百六十六元之損害；(2)櫃號○○ＬＵ0000000
      號貨櫃部分，該櫃貨物買受價額為美金一萬五千一百八十元（折合新台幣為四
      十七萬七千三百四十二元），進口稅捐五萬一千一百七十一元，運送暨卸載費
      用二萬五千一百六十四元，合計五十五萬三千六百七十七元，以貨損比例百分
      之七十五．七五計算，貨損價值計四十一萬九千四百十元，加計公證費用四千
      三百三十七元，合計就此貨櫃貨物，原告共受有四十二萬三千七百四十七元之
      損害；(3)櫃號○○ＬＵ0000000號貨櫃部分，該櫃貨物買受價額為美金
      一萬三千九百十四．四元（折合新台幣為四十八萬一千一百六十一元），進口
      稅捐十萬六千八百七十六元，運送暨卸載費用三萬五千三百七十四元，合計六
      十二萬三千四百十一元，以貨損比例百分之八十．○五計算，貨損價值計四十
      九萬九千零四十元，加計公證費用五千二百六十一元，合計就此貨櫃貨物，原
      告共受有五十萬四千三百零一元之損害等情，固據提出商業發票、海關進出口
      貨物稅費繳納證兼匯款申請書、運費收據、統一發票、記帳單等為證。惟原告
      主張之前揭三只貨櫃蘿蔔之進口稅捐及運送暨卸載費用，本即原告所應負擔之
      費用；而公證費用，又係原告為檢驗貨損情形，委請公證公司檢驗所支出之公
      證費用，並不因貨物之有無損害而有所不同，況該筆費用係因提供證據而支出
      ，與運送人之未完全履行運送契約，並無相當因果關係（最高法院六十六年度
      第六次民庭庭推總會議決議(二)可資參照），是原告請求前開部分之金額，並無
      理由。至原告所有之三只貨櫃蘿蔔既分別受有百分之七十一．一五、七十五．
      七五及八十．○五之毀損，則依該比例核算原告所受之損害，分別為：
      (1)櫃號○○ＬＵ0000000號貨櫃部分，所受損害為美金九千九百．一元
        ，折合新台幣為三十四萬一千二百五十六元（以起訴時美元兌換新台幣匯率
        三十四．四七元計算）｛計算式：（13914.4×0.7115）×34.47＝341256，
        元以下四捨五入，下同）｝。
      (2)櫃號○○ＬＵ0000000號貨櫃部分，所受損害為美金十四萬一千四百
        九十八．九元，折合新台幣三十九萬六千三百六十七元｛計算式：（15180
        ×0.7575）×34.47＝396367｝
      (3)櫃號○○ＬＵ0000000號貨櫃部分，所受損害為美金一萬一千一百三
        十八．五元，折合新台幣三十八萬三千四十四元｛計算式：（13914.4 ×
        0.8005）×34.47＝383944｝。
      合計原告所受之損害為一百十二萬一千五百六十七元（計算式：341256＋
      396367＋ 383944＝0000000）。
    6.至被告固辯稱本件原告縱受有損害，以一貨櫃一件計算，被告僅應負三件之計
      算單位之賠償責任。惟按，「運輸合約內之任何條款、承諾或協議，如非按本
      規則之規定免除運送人或船舶對由於在履行本條規定之責任及義務時之疏忽、
      過失，或未履行本條規定之責任及義務，以致貨物滅失或損壞所須承擔之法律
      責任，或造成與該等貨物有關之滅失或損壞而須承擔之法律責任，或並非按本
      規則之規定減輕該等法律責任，均屬無效且不具任何作用。使運送人受惠之保
      險利益或類似之條款，須當作免除運送人之法律責任之條款。」，海牙威士比
      規則第八條定有明文。又依該規則第四條第五項（a）款規定：「運送人及船
      舶對貨物或與貨物有關之滅失或損壞所負責任之限額，按照該等滅失或損壞貨
      物包數或其貨運單位數計算，每包或每個貨運單位為六六六．六七計算單位，
      或者按照該等滅失或損壞貨物之毛重計算，每公斤為二計算單位，以二者中較
      高者為準。」，同項（c）款則規定：「凡貨物用貨櫃、貨盤或類似之裝運器
      具集裝者，則提單上載明裝在該裝運器具中之貨物包數或其貨運單位數，須視
      為本條款中有關貨物包裝或貨運單位之目的，而當作係該等貨物包數或貨運單
      位數。除上述規定外，該裝運器具須視為一個貨物包裝或一個貨運單位。」，
      本件前開三紙貨運單已明確記載櫃號○○ＬＵ0000000號貨櫃為一千零
      八箱、櫃號○○ＬＵ0000000號貨櫃亦一千零八箱，而櫃號○○ＬＵ0
      000000號貨櫃為一千一百袋，共計三千一百十六件，則依前開規定，以
      對原告較有利之件數計算，被告東方海外貨櫃公司之賠償限額為二百零七萬七
      千三百四十三個單位（計算式：3116×666.67＝0000000，小數點以下四捨五
      入），並以原告起訴時一單位特別提款權換算新台幣四十四元計算（見卷附中
      央銀行經濟研究處九十二年一月三十日台央經(五)字第○九二○○○一九四五號
      函），被告東方海外貨櫃公司之限制責任應為九千一百四十萬三千一百三十六
      元（計算式：0000000×44＝00000000），故原告請求被告東方海外貨櫃公司
      賠償一百十二萬一千五百六十七元，並未逾前開限制責任範圍，是被告執此為
      辯，尚無足採。
    7.再按，「未經認許其成立之外國法人，以其名義與他人為法律行為者，其行為
      人就該法律行為，應與該外國人負連帶責任。」，民法總則施行法第十五條定
      有明文。本件被告東方海外貨櫃公司係未經我國法律認許之外國法人，已如上
      述，而原告據以提領系爭蘿蔔之小提單係被告台灣東方海外公司以被告東方海
      外貨櫃公司名義簽發之情，又經被告自認在卷（見本院九十二年一月二十四日
      言詞辯論筆錄、九十二年三月四日民事答辯(八)狀），則被告台灣東方海外公司
      就被告東方海外貨櫃公司因債務不履行所應負之損害賠償責任，自應負連帶給
      付之責，從而，原告請被告連帶給付一百十二萬一千五百六十七元及自起訴狀
      繕本送達之翌日起至清償日止，按年息百分之五計算之法定遲延利息，核屬有
      據，應予准許，逾此部分之請求，則無理由，應予駁回。
  (二)、關於侵權行為方面：
    1.按關於由侵權行為而生之債，依侵權行為地法。涉外民事法律適用法第九條第
      一項定有明文。本件原告既主張因被告即運送人東方海外貨櫃公司所委之「
      P&O NEDLLOYD CHICAGO V.002W」船舶之船長與船員，於船上執行職務期間，
      未盡注意之義務，致系爭蘿蔔受有損害，是被告東方海外貨櫃公司就渠等故意
      、過失之侵權行為，自應負同一賠償責任，而系爭貨損之最後結果發生又在我
      國高雄港，則依諸前揭規定，本件原告主張侵權行為部分，自應適用我國法為
      準據法。
    2.原告固提出訴外人永霖公證有限公司出具之公證報告三份，用以證明系爭蘿蔔
      損壞係肇因於貨櫃溫度異常，惟系爭蘿蔔是否因裝載貨櫃溫度異常所致損壞，
      與被告東方海外貨櫃公司所委之「P&O NEDLLOYD CHICAGO V.002W」船舶船長
      或船長，是否執行職務期間，未盡注意而導致系爭蘿蔔毀損，二者尚非能等視
      ，參以原告復未能舉證證明系爭蘿蔔確係因該船船長或船員之執行職務有何故
      意或過失之侵權行為，而導致毀損，故原告請求被告東方海外貨櫃公司應就「
      P&O NEDLLOYD CHICAGO V.002W」船舶船長及船員之故意、過失行為，負同一
      賠償責任，並主張被告台灣東方海外公司就之應連帶賠償二十三萬五千二百十
      二元（即逾前開一百十二萬一千五百六十七元部分）及法定遲延利息之責，要
      屬無據，應予駁回。
四、綜上所述，原告依債務不履行法律關係，請求被告連帶給付一百十二萬一千五百
    六十七元，及被告東方海外貨櫃公司自九十一年五月二十九日、被告台灣東方海
    外公司自同月十一日（即起訴狀送達之翌日）起，均至清償日止，按年息百分之
    五計算之利息，為有理由，應予准許，逾前開部分之請求，則屬無據，應予駁回
    。
五、本件判決基礎已臻明確，兩造其餘主張陳述及所提之證據，核與判決結果無影響
    ，毋庸再予逐一審酌論述，附此敘明。
六、原告陳明願供擔保，聲請宣告假執行，經核其勝訴部分，於法尚無不合，爰酌定
    相當之擔保金額准許之；至原告敗訴部分，其假執行之聲請已失所附麗，應併予
    駁回。
七、結論：原告之訴為有一部理由、一部無理由，依民事訴訟法第七十九條但書、第
    八十五條第二項、第三百九十條第二項、第三百九十二條，判決如主文。
中      華      民      國    九十二    年      五      月     三十     日
                              臺灣高雄地方法院民事第五庭
~B法      官  徐美麗
右為正本係照原本作成。
如不服本判決，應於送達後廿日內，向本院提出上訴狀並表明上訴理由，如於本判決
宣示後送達前提起上訴者，應於判決送達後十日內補提上訴理由書（須附繕本）。
中      華      民      國    九十二    年      五      月     三十     日
~B法院書記官  楊明月


司法院資訊處製作；財團法人民間司法改革基金會備份。
